【裁判字號】    99,家聲,16
【裁判日期】    990325
【裁判案由】    代管遺產管理費用
【裁判全文】
臺灣臺北地方法院民事裁定              99年度家聲字第16號
    聲  請  人  侯水深律師（即被繼承人甲○○之遺產管理人
聲請人聲請代管遺產管理費用事件，本院裁定如下：
    主  文
核定聲請人代管被繼承人甲○○遺產之管理費用為新台幣231,36
3元。
程序費用由被繼承人甲○○之遺產負擔。
    理  由
一、按遺產管理人，得請求報酬，其數額由親屬會議按其勞力及
    其與被繼承人之關係酌定之，民法第1183條定有明文。次依
    財政部訂頒之「代管無人承認繼承遺產作業要點」第14點第
    3 款後段之規定，管理報酬，應依民法第1183條規定，聲請
    法院酌定，其請求標準，不得低於孳息收入部分十分之三及
    遺產現值百分之一。
二、本件聲請意旨略以：聲請人前經鈞院以96年度財管字第38號
    民事裁定指定為被繼承人甲○○之遺產管理人後，即善盡其
    責依法進行對被繼承人遺產管理之相關事宜，茲被繼承人所
    遺有台北市○○○路 ○ 段 311 巷 43 弄 19 號 13 樓、台
    北市○○○路 ○ 段 265 巷 25 弄 3、5、7、4 號房屋及其
    坐落土地，依臺灣臺北地方法院 98 年 11 月 24 日北院隆
    97 執地字第 40569 號函通知實施第一次公開拍賣，而該遺
    產房地依據鑑價報告價值總計 12,215,000 元。另遺有桃園
    縣八德市○○段 136、269-1、26 9-2、270、270-1、276、
    296、296-1、296-2共 9 筆土地現實施第二次公開拍賣，此
    外，聲請人代管遺產期間代墊費用為4, 693元，為儘速就該
    款項參與分配，爰依民法第 1183 條之規定，聲請酌定遺產
    管理人報酬等語。
三、經查聲請人主張被繼承人甲○○之所遺台北市○○○路○ 段
    311 巷 43 弄 19 號 13 樓、台北市○○○路 ○ 段 265 巷
    25 弄 3、5、 7、4 號房屋及其坐落台北市○○區○○段三
    小段 298 地號土地，業經鑑定估價價值總計12,215,000元；
    另所遺有桃園縣八德市○○段 136、269- 1、269-2、270、
    270-1、276、296 、296-1、296-2 共 9 筆土地，第2 次公
    開拍賣最低價額為 10, 352,000 元，合計22,567,000 元，
    而聲請人經本院裁定指定為被繼承人甲○○之遺產管理人等
    情，此有本院 96 年度財管字第 68 號民事裁定、台北地方
    法院民事執行處 98 年 11 月 4 日北院隆97 執地第 40569
    號函、桃園地方法院民事執行處 99年 1 月 21 日桃院永98
    司執助九字第956 號、估價報告等件為證，堪信為真。又聲
    請人因管理被繼承人遺產所墊付之費用合計為 5, 693 元（
    含本件聲請裁定程序費用 1,000元），此有聲請人所提出之
    代管被繼承人遺產管理費用計算表暨所附單據影本在卷足憑
    。又依財政部訂頒之代管無人承認繼承遺產作業要點第14點
    第 3 款之規定，以被繼承人遺產現值 1 % 之核定管理報酬
    即 225,670 元，以及墊付費用 5,693 元，合計共 231,363
    元。
四、依非訟事件法第157條，裁定如主文。
中    華    民    國    99    年    3     月    25    日
                  家事法庭法  官  彭南元
以上正本係照原本作成。
如對本裁定抗告須於裁定送達後10日內向本院提出抗告狀。
中    華    民    國    99    年    3     月    25    日
                          書記官  尹遜言

司法院資訊處製作；財團法人民間司法改革基金會備份。
